臺灣屏東地方法院刑事判決　　　　　　　 94年度訴字第646號
公　訴　人　臺灣屏東地方法院檢察署檢察官
被　　　告　乙○○
指定辯護人　本院公設辯護人　丙○○
上列被告因違反槍砲彈藥刀械管制條例等案件，經檢察官提起公
訴（93年度偵字第4673號），本院判決如下：
    主  文
乙○○未經許可，持有其他可發射子彈具有殺傷力之改造手槍，
處有期徒刑壹年陸月，併科罰金新台幣拾萬元，罰金如易服勞役
，以新台幣玖佰元即銀元佰元折算壹日。扣案之改造手槍壹支
（槍枝管制編號0000000000）及改造子彈顆，均沒收。又以加
害生命、身體之事，恐嚇他人致生危害於安全，處有期徒刑伍月
。前開扣案之改造手槍壹支（槍枝管制編號0000000000）及改造
子彈顆，均沒收。應執行有期徒刑壹年拾月，併科罰金新台幣
拾萬元，罰金如易服勞役，以新台幣玖佰元即銀元佰元折算壹
日。扣案之改造手槍壹支（槍枝管制編號0000000000）及改造子
彈顆，均沒收。
    事  實
一、乙○○明知具有殺傷力之改造手槍、子彈，係屬槍砲彈藥刀
    械管制條例列管之槍砲、彈藥，未經許可不得持有，於民國
    93年9 月初，在屏東縣萬丹鄉社中村向不詳姓名之成年友人
    取得具殺傷力之改造手槍1 支（槍枝管制編號0000000000
    號，含彈匣1 個），及具殺傷力之改造子彈6 顆，而無故持
    有之。嗣於93年9 月9 日晚間，攜上開槍彈至屏東縣屏東市
    ○○路「愛神」ＫＴＶ之102 號包廂與友人喝酒，於同日晚
    間10時許，因與店內人員李東遠發生口角，遂基於恐嚇之犯
    意，持槍在包廂內朝天花板射擊一槍，造成天花板穿孔（毀
    損部分未據告訴），以此加害生命、身體之事，恐嚇李東遠
    ，致生危害於其安全，並使李東遠因而心生畏懼。嗣於93
    年9 月18日1 時許，乙○○將前開槍彈放置於其所駕駛之車
    牌號碼5230─GR之自小客車後車廂內，駕車至上開「愛神
    KTV 」而為警查獲，並在車內扣得具殺傷力之上開改造手槍
    1 支（含彈匣1 個）及改造子彈5 顆（其中2 顆已因鑑驗試
    射而滅失）。
二、案經屏東縣警察局屏東分局報請臺灣屏東地方法院檢察署檢
    察官偵查起訴。
    理  由
一、上開犯罪事實，業經被告乙○○本院審理時坦承不諱，並經
    證人陳依芳、李東遠、劉泳成於偵查中證述屬實，且有查獲
    被告所製作之搜索扣押筆錄、扣押物品目錄表各1 紙及照片
    8 幀在卷可參，復有改造手槍1 支及子彈5 顆扣案可佐。而
    扣案之槍枝及子彈經送內政部警政署刑事警察局鑑定結果：
    (一)送鑑改造手槍1 支（槍枝管制編號：0000000000號），認
    係仿BERETTA 廠84型半自動手槍製造之玩具手槍換裝土造金
    屬槍管而成之改造手槍，機械性能良好，可供擊發適用之子
    彈使用，認具殺傷力。(二)送鑑子彈5 顆，認均係由直徑約8.
    0 ｍｍ、金屬彈頭之土造子彈，經採樣2 顆試射，可擊發，
    認具殺傷力，有內政部警政署刑事警察局93年10月8 日刑鑑
    字第0930193726號槍彈鑑定書在卷可稽（偵查卷第15至第17
    頁），經核被告之自白與事實相符，自可採為認定事實之依
    據。綜上論述，本件事證明確，被告犯行應堪認定。
二、按被告行為後，槍砲彈藥刀械管制條例關於未經許可持有該
    條例第4 條第1 項第1 款所定其他可發射子彈具殺傷力之手
    槍罪，業於94年1 月26日公布修正改列為該條例第8 條第4
    項，修正前原條例第11條則刪除，比較新舊法法定刑，由修
    正前原條例第11條第4 項之「1 年以上7 年以下有期徒刑，
    併科新臺幣7 百萬元以下罰金」，提高為「3 年以上10年以
    下有期徒刑，併科新臺幣7 百萬元以下罰金。」，依刑法第
    2 條第1 項但書規定，自應適用修正前原條例第11條第4 項
    之規定論處。是核被告前開持有槍彈行為，係犯修正前槍砲
    彈藥刀械管制條例第11條第4 項之未經許可無故持有其他可
    發射子彈具殺傷力之改造手槍罪、同條例第12條第4 項未經
    許可持有子彈罪；恐嚇行為係犯刑法第305 條恐嚇危害安全
    罪。又被告以一行為，持有上開扣案手槍1 支、子彈6 顆，
    係同時觸犯修正前槍砲彈藥刀械管制條例第11條第4 項及同
    條例第12條第4 項之罪，一行為同時觸犯二罪名，為想像競
    合犯，應從一重論以修正前原條例第11條第4 項未經許可持
    有其他可發射子彈具有殺傷力之手槍罪。被告所犯上開未經
    許可持有其他可發射子彈具有殺傷力之手槍罪及恐嚇罪間，
    犯意各別，構成要件互殊，應予分論併罰。爰審酌被告明知
    上開扣案手槍、子彈屬高度危險之物品，非經主管機關許可
    不得擅自持有，以維社會大眾安全與良善秩序，竟仍無故予
    以持有，影響社會治安程度非輕，且僅因細故即開槍恐嚇他
    人，惡性非輕，惟念其犯後坦承犯行、態度良好等一切情狀
    ，分別量處如主文所示之刑，並定應執行刑，另就併科罰金
    部分，諭知易服勞役之折算標準。末查扣案之改造手槍1 支
    （槍枝管制編號為：0000000000號）及鑑驗剩餘改造子彈3
    顆，均屬具有殺傷力之違禁物，且為被告用以供本件恐嚇所
    用之物，應依刑法第38條第1 項第1 款、第2 款規定宣告沒
    收。另送鑑之改造子彈2 顆，既經試射檢驗完畢而滅失，毋
    庸併宣告沒收，併予敘明。
據上論結，應依刑事訴訟法第299 條第1 項前段，修正前槍砲彈
藥刀械管制條例第11條第4 項、第12條第4 項，刑法第2 條第1
項但書、第11條前段、第55條前段、第305 條、第51條第5 款、
第42條第2 項、第38條第1 項第1 款、第2 款，罰金罰鍰提高標
準條例第2 條，現行法規所定貨幣折算新臺幣條例第2 條，判決
如主文。
本案經檢察官甲○○到庭執行職務。
中　　華　　民　　國　　94　　年　　9 　　月　　23　　日
                  刑事第三庭    審判長法  官  楊清安
                                      法  官  楊萬益
                                      法  官  柯雅惠
以上正本證明與原本無異。
如不服本判決應於收受本判決送達後十日內向本院提出上訴書狀
，其未敘述上訴理由者，並得於提起上訴後十日內向本院補提理
由書狀（均須按他造當事人之人數附繕本）「切勿逕送上級法院
 」
中　　華　　民　　國　　94　　年　　9 　　月　　23　　日
                                      書記官  葉祝君
附錄：
附錄本判決論罪法條：
修正前槍砲彈藥刀械管制條例第11條
未經許可，製造、販賣或運輸第四條第一項第一款所稱其他可發
射金屬或子彈具有殺傷力之各式槍砲者，處五年以上有期徒刑，
併科新臺幣一千萬元以下罰金。
未經許可，轉讓、出租或出借前項所列槍砲者，處三年以上十年
以下有期徒刑，併科新臺幣七百萬元以下罰金。
意圖供自己或他人犯罪之用，而犯前二項之罪者，處無期徒刑或
七年以上有期徒刑，併科新臺幣一千萬元以下罰金。
未經許可，持有、寄藏或意圖販賣而陳列第一項所列槍砲者，處
一年以上七年以下有期徒刑，併科新臺幣七百萬元以下罰金。
第一項至第三項之未遂犯罰之。
修正前槍砲彈藥刀械管制條例第12條：
未經許可，製造、販賣或運輸子彈者，處一年以上七年以下有期
徒刑，併科新台幣五百萬元以下罰金。
未經許可，轉讓、出租或出借子彈者，處六月以上五年以下有期
徒刑，併科新台幣三百萬元以下罰金。
意圖供自己或他人犯罪之用，而犯前二項之罪者，處三年以上十
年以下有期徒刑，併科新台幣七百萬元以下罰金。
未經許可，持有、寄藏或意圖販賣而陳列子彈者，處五年以下有
期徒刑，併科新台幣三百萬元以下罰金。
第一項至第三項之未遂犯罰之。
刑法第305 條（恐嚇危害安全罪）：
以加害生命、身體、自由、名譽、財產之事，恐嚇他人致生危害
於安全者，處二年以下有期徒刑、拘役或三百元以下罰金。
